Inventaris van het archief van de Raadsadviseurs in Algemene Dienst van het Ministerie van Economische Zaken, 1946-1968
Nationaal Archief, Den Haag
Ministerie van Economische Zaken: Raadsadviseurs in Algemene Dienst
EZ / Raadsadviseurs
1946-1968
E14
1.00 meter; 31 inventarisnummers.
Normale geschreven, getypte en gedrukte documenten, geen bijzondere handschriften.
Nationaal Archief, Den Haag
Ministerie van Economische Zaken / Raadadviseurs in Algemene Dienst
Het archief bevat voornamelijk stukken betreffende luchtvaart en ruimtevaart. In het bijzonder betreffende onderwerpen waar het Nederlands Instituut voor Vliegtuigontwikkeling (NIV) zich mee bezighoudt, de Stichting Nationaal Lucht - en Ruimtevaartlaboratorium (NLR), en de European Launcher Development Organisation (ELDO). Daarnaast zijn er stukken over het deelnemen in en het verlenen van steun aan de Staalwerken De Maas NV.
Archiefvorming
Geschiedenis van de archiefvormer
De Raadadviseur is een hooggeplaatste ambtenaar die in rang onmiddellijk onder de secretaris-generaal valt. De taken van de Raadadviseur zijn:
Zich wijden aan politiek gevoelige onderwerpen en het aandragen van oplossingen
Het proberen om compromissen te bedenken voor tegengestelde departementsbelangen
Algemene secretariaatswerkzaamheden van de minister en de staatssecretaris
Zich bezighouden met aangelegenheden van geheime en vertrouwelijke aard en die welke op last van de minister bij het kabinet behandeld worden
Zich bezighouden met aangelegenheden betreffende de koninklijke onderscheidingen, regelen van ontvangsten en aangelegenheden van protocollaire aard
Het adviseren en ondersteunen van de minister bij de uitvoering van diens taken.
De Raadadviseurs maken onderdeel uit van het Kabinet van de Minister. Tot 1965 ressorteert het Kabinet van de Minister direct onder de minister van Economische Zaken. In 1966 is het Kabinet van de Minister een afdeling Kabinet geworden onder de directie Externe Betrekkingen. De directie Externe Betrekkingen houdt zich bezig met de coördinatie van de externe betrekkingen van het departement. De directie Externe Betrekkingen bestaat uit vier afdelingen, te weten: de afdeling Externe Voorlichting, de afdeling Kabinet, de afdeling Interne Voorlichting en de afdeling Documentatie.
Geschiedenis van het archiefbeheer
De archieven bestaan uit werkarchief en zijn afkomstig van verschillende raadadviseurs. In deze archieven is geen (eenduidige) ordening aangetroffen. De dossiers zijn gevormd op basis van een onderwerp zonder verdere ordening.
De verwerving van het archief
Overbrenging van een overheidsarchief
Inhoud en structuur van het archief
01.01.02; 2.06
Inhoud
Tijdens de bewerking zijn voornamelijk stukken aangetroffen die betrekking hebben op het adviseren op het gebied van de ruimtevaart, luchtvaart (het Nederlands Instituut voor Vliegtuigontwikkeling) en de staatsdeelneming Staalwerken de Maas NV. Het archief beslaat dus slechts een klein aspect van het gebied 'economische zaken'.
Selectie en vernietiging
De vernietiging van het archief is uitgevoerd op basis van de volgende selectielijst: Selectielijst voor de neerslag van de handelingen van de minister van Economische Zaken en de onder hem ressorterende actoren op het beleidsterrein Organisatie van de Rijksoverheid over de periode 1945-1999 en de daarbij behorende toelichting vastgesteld bij beschikking van de staatssecretaris van Onderwijs, Cultuur en Wetenschap, en de minister van Economische Zaken, nr. C/S&A/05/1199 d.d. 5 juli 2005 (Stcrt. 16 december 2005, nr. 245 / pag. 25) rekening houdend met de publicatie in de staatscourant op 14 juni 2007 (nr. 112 / pag.10)
De omvang van de archieven voor bewerking bedroeg 2,5m. Er is 1m geselecteerd voor permanente bewaring en 1,5m is uiteindelijk vernietigd.
Aanwijzingen voor de gebruiker
Openbaarheidsbeperkingen
Volledig openbaar.
Materiële beperkingen
Aanvraaginstructie
Openbare archiefstukken kunnen online worden aangevraagd en gereserveerd. U kunt dit ook via de terminals in de studiezaal van het Nationaal Archief doen. Om te kunnen reserveren dient u de volgende stappen te volgen:
U maakt een profiel aan op www.gahetna.nl, en logt vervolgens in
Via de archiefinventaris (alleen de beschrijvingen met rode nummers) selecteert u het gewenste archiefstuk door op de knop 'Reserveren' te klikken
In het volgende scherm geeft u aan op welke dag u het archiefstuk wilt inzien
Indien u zich bevindt in de studiezaal en een tafelnummer heeft ontvangen kunt u dit nummer vermelden. Als u geen tafelnummer heeft kunt u tafelnummer 777 laten staan
Vervolgens bevestigt u uw reservering door deze te versturen.
Verwant materiaal
Beschikbaarheid van kopieën
Publicaties
Geraadpleegde bronnen en literatuur
Staatsalmanak van het Koninkrijk der Nederlanden, 's-Gravenhage: Staatsdrukkerij-en Uitgeverijbedrijf, 1950
Staatsalmanak van het Koninkrijk der Nederlanden, 's-Gravenhage: Staatsdrukkerij-en Uitgeverijbedrijf, 1960
Staatsalmanak van het Koninkrijk der Nederlanden, 's-Gravenhage: Staatsdrukkerij-en Uitgeverijbedrijf, 1970
Archiefplan voor het Ministerie van Economische Zaken
Beschrijving van de series en archiefbestanddelen
- LUCHTVAART. RUIMTEVAART, 1.814
  - Luchtvaart, 1.814.1
    - Stukken betreffende het ontvangen van verslagen, overzichten, notities en de balansen en resultatenrekeningen van het Nederlands Instituut voor Vliegtuigontwikkeling (NIV) over meerdere onderwerpen waar dit instituut zich mee bezighoudt., 1961 - 1968; 1-15; 14 pakken en 1 omslag
      - Balansen en resultatenrekeningen. 1961 - 1967, 1
        Oude code: WA 11.
        Opmerkingen: V.
      - Overzichten inzake de voortgang van verstrekte opdrachten aan de Koninklijke Vliegtuigenfabriek Fokker NV. 1961 - 1967, 2
      - Verslagen van de werkzaamheden van het NIV. 1961 - 1968, 3
        Oude code: WA 7.
      - Notulen van de bestuursvergaderingen. 1962 - 1967, 4-5
        - 90e - 106e vergadering. 1962 - 1964, 4
          Oude code: WA 9.
        - 107e - 122e vergadering. 1964 - 1967, 5
      - Toelichtingen op de begrotingen. 1962 - 1967, 6
      - Overzichten van rapporten inzake in opdracht van het NIV uitgevoerde werkzaamheden die van het Nederlands Lucht - en Ruimtevaartlaboratorium (NLR) worden ontvangen en overige overzichten van aangegane verplichtingen met de vliegtuigindustrie en het NLR. 1962 - 1968, 7-10
        - 1962-1963, 7
          Oude code: WA 10.
        - 1962-1967, 8
          Oude code: WA 8.
        - 1963-1966, 9
        - 1967-1968, 10
      - Voorstellen inzake het verlenen van een aantal opdrachten, waaronder het F 28 project, aan het Nederlands Lucht - en Ruimtevaartlaboratorium (NLR) en het voteren van aanvullende bedragen voor een aantal aan het NLR verstrekte opdrachten. 1962 - 1968, 11-12
        - 1962-1966, 11
        - 1962-1968, 12
      - Verslagen van vergaderingen van het Dagelijks Bestuur. 1963 - 1968, 13
        Opmerkingen: V G.
      - Voorstel tot een gecombineerd programma van de Indiase vliegtuigindustrie en de Koninklijke Nederlandse Vliegtuigenfabriek Fokker NV voor de levering van een aantal vliegtuigen aan India. 1965 - 1966, 14; 1 omslag
        Oude code: WA 12.
      - Notities met betrekking tot een voortgezet programma van onderzoekingen met behulp van vliegende modellen en een memorandum betreffende de activiteiten op het gebied van de ruimtevaart in Nederland ter bespreking in de vergaderingen van het NIV. 1965 - 1967, 15
    - Stukken betreffende het voeren van overleg met meerdere ministeries, met het Nederlands Instituut voor Vliegtuigontwikkeling (NIV) en met de Engelse en Duitse vliegtuigindustrieën over een nieuw project van samenwerking tussen de vliegtuigindustrieën van Groot - Brittannië, Duitsland en Nederland inzake de ontwikkeling van een verkeersvliegtuig met type - aanduiding VFW 614., 1965 - 1967; 16; 1 pak
      Opmerkingen: ZG V.
  - Ruimtevaart, 1.814.7
    - Stukken betreffende het leveren van bijdragen in de Stichting Nationaal Lucht - en Ruimtevaartlaboratorium (NLR) en de commissies hierbinnen, alsmede het ontvangen van documenten van de NLR., 1946 - 1968; 17-20; 3 pakken en 1 omslag
      - Het ontvangen van een document inzake de verdeling van de subsidiebedragen aan de Stichting Nationaal Lucht - en Ruimtevaartlaboratorium (NLR) over meerdere ministeries. 1946 - 1966, 17; 1 omslag
        Oude code: WA 6.
      - Notulen van de bestuursvergaderingen. 1961 - 1968, 18-19
        - 80ste - 94ste vergadering. 1961 - 1965, 18
          Oude code: WA 1.
        - 95ste - 107e vergadering. 1965 - 1968, 19
      - Het ontvangen van halfjaar - en jaarverslagen van de Wetenschappelijke Commissie van het NLR. 1962 - 1967, 20
    - Stukken betreffende het leveren van bijdragen aan de European Launcher Development Organisation - Raad (ELDO)., 1961 - 1968; 21-24; 4 pakken
      - Het voeren van overleg binnen de Interdepartementale Commissie voor Ruimtevaart over de punten ter bespreking in de ELDO alsmede het ontvangen van de agenda's en de verslagen van deze besprekingen. 1961 - 1967, 21-22
        - 1961-1966, 21
          Opmerkingen: C.
        - 1965-1968, 22
      - Het voeren van overleg met België over meerdere ELDO - aangelegenheden. 1965 - 1966, 23
        Oude code: WA 17.
      - Het informeren van de minister over de resultaten van de lancering van een raket door de ELDO. 1966 - 1968, 24
        Bevat 1 tekening.
    - Stukken betreffende het voeren van overleg met meerdere ministeries en instanties op het gebied van de vliegtuig - en ruimtevaartindustrie inzake de nationale activiteiten met betrekking tot de ontwikkeling van ruimtevaartmaterieel., 1965; 25; 1 pak
- INDUSTRIE. DIENSTVERLENING. HANDEL, 1.824
  - Industrialisatie, 1.824.102
    - Stukken betreffende het deelnemen en het verlenen van steun aan de Staalwerken De Maas NV., 1951 - 1967; 26-30; 2 pakken en 3 omslagen
      - Het ontvangen van stukken betreffende de Algemene Vergaderingen van Aandeelhouders der Administratiekanoor De Maas NV. 1951 - 1966, 26-27
        - Het ontvangen van jaarverslagen. 1951 - 1965, 26
        - Het ontvangen van notulen van de vergaderingen en de balans -, verlies - en winstrekeningen. 1953 - 1966, 27
      - Het oprichten van de Stichting De Maas die tot doel heeft het verwerven en beheren van de aandelen van het Administratiekantoor De Maas NV om op deze manier zowel de zelfstandigheid als de voortzetting van de Staalwerken De Maas NV te kunnen waarborgen. 1952 - 1953, 28
      - Het voeren van overleg met de Staalwerken De Maas NV over de verkoop van een deel van de aandelen van deze firma, alsmede over een op te richten stichting die een deel van de aandelen gaat beheren en waarin de minister van Economische Zaken de commissarissen benoemt en de besluiten moet goedkeuren. 1952 - 1967, 29; 1 pak
        Opmerkingen: SV V.
      - Het voeren van overleg binnen het Administratiekantoor De Maas NV over de moeilijke situatie waarin de Staalwerken De Maas NV zich bevind en over de mogelijkheden, zoals een overname, om deze firma uit de moeilijkheden te halen. 1957 - 1967, 30; 1 pak
    - Stukken betreffende het adviseren van de minister inzake de wijze waarop het kwalitatieve peil van de Nederlandse industrie verhoogd kan worden door het toegankelijk maken van de resultaten van de technische wetenschap voor het bedrijfsleven en door de bevordering van de research en de ontwikkeling., 1967 - 1968; 31; 1 omslag